---
title: "netflix_original_로버스트회귀"
output: html_document
---

```{r setup, include=FALSE}
knitr::opts_chunk$set(echo = TRUE, comment=NA)
```

## 데이터 정의

```{r}
rm(list=ls())

library(readxl)
netflix <- read_excel('netflix_original_종합_수정(sum)_(정량화보함).xlsx')

netflix <- netflix[,c(9,15,18,32:40)]
netflix <- na.omit(netflix)
netflix[, 4:12] <- lapply(netflix[, 4:12], factor)
netflix[, 1:3] <- lapply(netflix[, 1:3], as.numeric)
```

```{r}
# ALL_rating outlier 제거: 낮은 점수 반영 못함
# myboxplot <- boxplot(netflix$All_rating)
# myboxplot$out
# netflix <- netflix[-c(which(netflix$All_rating<=3.7)),]
# myboxplot <- boxplot(netflix$All_rating)
```

### 년도

```{r}
library(ggplot2)
ggplot(netflix,aes(x=as.factor(Year),y=All_rating))+
  geom_boxplot(aes(fill=as.factor(Year)),outlier.colour = 'red',alpha=I(0.4))+
  xlab("년도") + ylab("점수") + labs(fill = "년도")
```

### Age

```{r}
ggplot(netflix,aes(x=as.factor(Age),y=All_rating))+
  geom_boxplot(aes(fill=as.factor(Age)),outlier.colour = 'red',alpha=I(0.4))+
  xlab("age") + ylab("점수") + labs(fill = "Age")
```

### Harmful_themes

```{r}
ggplot(netflix,aes(x=as.factor(Harmful_themes),y=All_rating))+
  geom_boxplot(aes(fill=as.factor(Harmful_themes)),outlier.colour = 'red',alpha=I(0.4))+
  xlab("harmful_themes") + ylab("점수") + labs(fill = "Harmful_themes")
```

### Lewdness

```{r}
ggplot(netflix,aes(x=as.factor(Lewdness),y=All_rating))+
  geom_boxplot(aes(fill=as.factor(Lewdness)),outlier.colour = 'red',alpha=I(0.4))+
  xlab("lewdness") + ylab("점수") + labs(fill = "Lewdness")
```

### Violence

```{r}
ggplot(netflix,aes(x=as.factor(Violence),y=All_rating))+
  geom_boxplot(aes(fill=as.factor(Violence)),outlier.colour = 'red',alpha=I(0.4))+
  xlab("violence") + ylab("점수") + labs(fill = "Violence")
```

### Profanity

```{r}
ggplot(netflix,aes(x=as.factor(Profanity),y=All_rating))+
  geom_boxplot(aes(fill=as.factor(Profanity)),outlier.colour = 'red',alpha=I(0.4))+
  xlab("profanity") + ylab("점수") + labs(fill = "Profanity")
```

### Fear

```{r}
ggplot(netflix,aes(x=as.factor(Fear),y=All_rating))+
  geom_boxplot(aes(fill=as.factor(Fear)),outlier.colour = 'red',alpha=I(0.4))+
  xlab("fear") + ylab("점수") + labs(fill = "Fear")
```

### Drugs

```{r}
ggplot(netflix,aes(x=as.factor(Drugs),y=All_rating))+
  geom_boxplot(aes(fill=as.factor(Drugs)),outlier.colour = 'red',alpha=I(0.4))+
  xlab("drugs") + ylab("점수") + labs(fill = "Drugs")
```

### Immatatable

```{r}
ggplot(netflix,aes(x=as.factor(Immatatable),y=All_rating))+
  geom_boxplot(aes(fill=as.factor(Immatatable)),outlier.colour = 'red',alpha=I(0.4))+
  xlab("immatatable") + ylab("점수") + labs(fill = "Immatatable")
```

### Cooks distance outlier제거

```{r}
fit_tmp <- lm(All_rating ~ . , data=netflix)
cooks <- cooks.distance(fit_tmp)
plot(cooks, pch=".", cex=1.5, main = "Plot for Cook's Distance")

text(x=1:length(cooks), y=cooks, labels = ifelse(cooks > 4/nrow(netflix), names(cooks), ""), col = "red")
outlier <- names(cooks)[(cooks > 4/nrow(netflix))]
outlier <- as.integer(na.omit(outlier))
netflix <- netflix[-outlier, ]
```

## 일반회귀

```{r}
# 일반회귀
fit_OLS <- lm(All_rating ~ . , data=netflix)
summary(fit_OLS)
```

### 세부 factor에서 유의한 값

-   Mean_Length

-   Director_max_award

-   Lewdness높음

-   Lewdness다소높음

-   Profanity보통

-   Fear높음

-   Drugs높음

```{r}
anova(fit_OLS)
```

### 유의한 factor

-   Mean_Length

-   Director_max_award

-   Age

-   Year

-   Lewdness

-   Fear

-   Drugs

```{r}
par(mfrow = c(2,2))
plot(fit_OLS)
```

## 로버스트 회귀

```{r}
# 로버스트 회귀
library('MASS')
fit_m <- rlm(All_rating ~ . , data=netflix)
summary(fit_m)
```

### 유의한 factor (t값 1.96으로 평가)

-   Mean_Length

-   Director_max_award

-   Lewdness높음

-   Fear높음

```{r}
anova(fit_m)
```

```{r}
par(mfrow = c(2,2))
plot(fit_m)
```

**로버스트 회귀에서 유의한 factor는 일반 회귀에서도 유의함**

**개선 결과 유의한 factor가 줄어듬**
