---
title: "netflix_original_로버스트회귀"
output: html_document
---

```{r setup, include=FALSE}
knitr::opts_chunk$set(echo = TRUE, comment=NA)
```

```{r}
rm(list=ls())

library(readxl)
setwd('C:/Users/KJH/Desktop/새 폴더')
netflix <- read_excel('netflix_original_종합_수정(sum).xlsx')

netflix <- netflix[,c(7:8,15,29:37)]
netflix <- na.omit(netflix)
netflix[, 4:12] <- lapply(netflix[, 4:12], factor)
netflix[, 1:3] <- lapply(netflix[, 1:3], as.numeric)
netflix <- na.omit(netflix)
```

## 일반회귀

```{r}
# 일반회귀
fit_OLS <- lm(All_rating ~ . , data=netflix)
summary(fit_OLS)
```

### 세부 factor에서 유의한 값

-   short_Length

-   Long_Length

-   age청소년관람불가

-   lewdness다소높음

-   profanity높음

-   profanity다소높음

-   profanity보통

-   fear높음

-   fear보통

-   immatatable다소높음

```{r}
anova(fit_OLS)
```

### 유의한 factor

-   short_Length

-   Long_Length

-   profanity

-   fear

```{r}
par(mfrow = c(2,2))
plot(fit_OLS)
```

## 로버스트 회귀

```{r}
# 로버스트 회귀
library('MASS')
fit_m <- rlm(All_rating ~ . , data=netflix)
summary(fit_m)
```

### 유의한 factor (t값 1.96으로 평가)

-   short_Length

-   Long_Length

-   lewdness다소높음

-   profanity보통

-   fear높음

-   immatatable다소높음

```{r}
anova(fit_m)
par(mfrow = c(2,2))
plot(fit_m)
```

**로버스트 회귀에서 유의하다고 평가되는 factor가 줄어들었고 로버스트 회귀에서 유의한 factor는 일반 회귀에서도 유의함**
